臺灣臺北地方法院簡易民事判決
                                 110年度北簡字第15182號
原      告  呂國鳳  
被      告  良京實業股份有限公司

法定代理人  平川秀一郎

訴訟代理人  陳盈穎  
上列當事人間債務人異議之訴事件，於中華民國110年11月10日
言詞辯論終結，本院判決如下： 
    主  文
原告之訴駁回。
訴訟費用新臺幣壹仟陸佰陸拾元由原告負擔。
    事實及理由
一、原告主張：原告現居住於臺南市○區○○路000巷0號，並未住
    在戶籍地址即臺北市○○區○○○路0段00號11樓之4（下稱系爭
    房屋），系爭房屋現出租予視障朋友。鈞院110年度北簡字
    第5363號給付簽帳卡消費款事件之判決（下稱系爭判決）係
    寄至上開戶籍地址，因視障朋友無法轉知原告有關該等文書
    之事，故原告未經合法送達，被告所持之執行名義不生效力
    ，被告不得據以聲請強制執行。且被告所提出之現金貸款申
    請書，其申請時間為民國95年6月15日，惟原告於95年7月1
    日係在臺南，該申請書並非原告本人簽名，不應由原告負擔
    此債務。爰依強制執行法第14條規定，提起本件債務人異議
    之訴。並聲明：鈞院110年度司執字第68983號強制執行事件
    （下稱系爭執行事件）之強制執行程序應予撤銷。
二、被告則以：原告前向訴外人渣打國際商業銀行股份有限公司
    （下稱渣打銀行）申辦信用卡，並申請餘額代償/現金貸款
    服務，因原告未依約履行繳款義務，經渣打銀行讓與其對原
    告之債權予被告，並經登報公告。原告經被告通知債權讓與
    一事，並經多次催告還款，均置之不理。嗣被告於110年3月
    向鈞院訴請原告給付簽帳卡消費款，經鈞院以110年度北簡
    字第5363號判決確定後，被告復持該確定判決向鈞院聲請對
    系爭房屋等財產為強制執行，經鈞院以系爭執行事件受理。
    又被告於104年、105年、110年調閱原告最新戶籍謄本，原
    告均設籍於上開戶籍地址，並未遷移等語，資為抗辯。並聲
    明：原告之訴駁回。
三、本院得心證之理由
（一）按「對於當事人之送達，有下列各款情形之一者，受訴法
      院得依聲請，准為公示送達：一、應為送達之處所不明者
      」、「依前條規定為公示送達後，對於同一當事人仍應為
      公示送達者，依職權為之」、「公示送達，自將公告或通
      知書黏貼公告處之日起，公告於法院網站者，自公告之日
      起，其登載公報或新聞紙者，自最後登載之日起，經二十
      日發生效力；就應於外國為送達而為公示送達者，經六十
      日發生效力。但第一百五十條之公示送達，自黏貼公告處
      之翌日起，發生效力」，民事訴訟法第149條第1項第1款
      、第150條及第152條分別定有明文。
（二）經查，原告自75年5月23日起即設籍於「臺北市○○區○○○路
      0段00號11樓之4」，並未再遷移他址，有原告個人基本資
      料在卷可稽。而本院110年度北簡字第5363號給付簽帳卡
      消費款事件之第1次言詞辯論期日通知，向原告戶籍地址
      送達後，經以「原址查無其人」退回，因無其他送達處所
      ，符合民事訴訟法第149條第1項第1款所列「應為送達之
      處所不明」情形，乃於110年4月6日依聲請對原告為公示
      送達。復於110年6月1日就系爭判決依民事訴訟法第150條
      規定依職權對原告為公示送達，系爭判決已於同年月22日
      確定等情，業經本院核閱系爭事件卷宗無訛。本件原告固
      主張其實際住居於臺南市○區○○路000巷0號，戶籍地址並
      非其送達處所云云。惟查，原告並未設籍於臺南市○區○○
      路000巷0號；且遍觀系爭事件卷宗，亦無記載此處地址之
      資料，堪認原告應為送達之處所不明，系爭判決對原告所
      為公示送達即屬合法。是原告以其未住在戶籍地址，視障
      朋友無法轉知原告訴訟文書之事，而主張系爭判決送達不
      合法云云，為無足採。
（三）又按「執行名義成立後，如有消滅或妨礙債權人請求之事
      由發生，債務人得於強制執行程序終結前，向執行法院對
      債權人提起異議之訴。如以裁判為執行名義時，其為異議
      原因之事實發生在前訴訟言詞辯論終結後者，亦得主張之
      」、「執行名義無確定判決同一之效力者，於執行名義成
      立前，如有債權不成立或消滅或妨礙債權人請求之事由發
      生，債務人亦得於強制執行程序終結前提起異議之訴」，
      強制執行法第14條第1、2項定有明文。本件原告固主張該
      現金貸款申請書並非原告所簽名，不應由其負擔該債務云
      云，惟查被告係執系爭確定判決為執行名義，本件原告並
      未提出系爭執行名義成立後有何消滅或妨礙被告請求之事
      由發生；且原告所異議原因之事實（即申請書並非原告所
      簽名）亦非發生在前訴訟言詞辯論終結後，自不得依強制
      執行法第14條第1項規定提起債務人異議之訴（原告起訴
      狀誤載本件執行名義為支付命令而誤引強制執行法第14條
      第2項規定，併此敘明）。
四、從而，原告請求系爭執行事件之強制執行程序應予撤銷，為
    無理由，應予駁回。
五、本件事證已臻明確，兩造其餘攻擊防禦方法，於本判決結果
    不生影響，爰不一一論述，併此敘明。
六、訴訟費用負擔之依據：民事訴訟法第78條。本件訴訟費用額
    ，依後附計算書確定如主文所示金額。
中　　華　　民　　國　　110 　年　　11　　月　　25　　日
                              臺北簡易庭
                                  法  官　郭麗萍
以上正本證明與原本無異。
如不服本判決，應於判決送達後20日內向本庭（臺北市○○區○
○○路0 段000 巷0 號）提出上訴狀。（須按他造當事人之人數
附繕本）。如委任律師提起上訴者，應一併繳納上訴審裁判費。
中　　華　　民　　國　　110 　年　　11　　月　　25　　日
                                  書記官　陳怡如
計    算    書
項    目                    金  額（新臺幣）      備  註
第一審裁判費                1,660元
合        計                1,660元